臺灣高等法院臺中分院刑事裁定　　　　 94年度交抗字第531號
抗　告　人
即受處分人　甲○○
代　理　人　乙○○
上列抗告人因違反道路交通管理處罰條例聲明異議案件，不服臺
灣臺中地方法院中華民國94年7月25日所為裁定 （94年度交聲字
第398號）提起抗告，本院裁定如下:
    主　　　文
抗告駁回。
    理  　　由
一、按道路交通管理處罰條例第六十條第二項第三款規定：「汽
    車駕駛人，駕駛汽車不遵守道路交通標誌、標線、號誌之指
    示者，處新臺幣九百元以上一千八百元以下罰鍰」。復依違
    反道路交通管理事件統一裁罰標準表規定，未逾期者，處罰
    鍰新臺幣九百元整。
二、本件抗告人即受處分人甲○○（以下簡稱為受處分人）之抗
    告意旨略以：受處分人所駕駛車牌ＱＬ－８２５３號自小客
    車於民國（下同）九十四年四月八日下午二時二十三分，在
    臺中市○○路、大業路口本有遵守交通號誌行駛，係在交通
    號誌仍為綠燈之情形下，超越該處停止線，但因對向車道有
    救護車鳴笛切入左轉車道，伊因誤認上開救護車係要左轉（
    但後來係直行，並未左轉），才因此在路口停車欲讓救護車
    先行，惟在看見上開救護車並未左轉而係直行之後，在伊要
    駕車往前駛行之時，伊駕車行向之交通號誌卻已轉為紅燈，
    因此伊所駕駛車輛才被自動測速照相器舉發，但伊實無駕車
    闖越車道之企圖，上開救護車之經過，乃剎那之間之事，實
    不應責伊舉證，又依據警方所提供之測速照片二張比對，伊
    所駕駛車輛之後輪均只越過停止線約八十公分，而左側轉彎
    車道卻有紅色轎車慢速移動之跡證，可見伊所駕駛之車輛皆
    在原位並未移動，原審裁定認定伊確有越線停車，因而駁回
    伊之異議，尚有不當，爰依法提起抗告等語。
三、然查：本件受處分人所駕駛車牌ＱＬ－８２５３號自小客車
    於前開時、地越線停車，經警舉發之事實，有台中市○○○
    ○○道路交通管理事件通知單一份附卷可稽。受處分人收受
    上開舉發道路交通管理事件通知單之後，以上情向交通部公
    路總局臺中區監理所聲明異議，經交通部公路總局臺中區監
    理所向臺中市警察局函查，臺中市警察局已依據設置在上開
    路口之自動測速照相器所攝內容，認定受處分人所駕駛車牌
    ＱＬ－８２５３號之自小客車，係在「交通號誌已變換為紅
    燈五．三秒後，仍以時速六公里之速度駛越停止線違規無誤
    」，此情有台中市警察局九十四年五月十三日中市警交字第
    ○九四○○三八七四六號函一件及所附採證相片二張在卷可
    資佐證。依據台中市警察局上開函復內容，受處分人所辯上
    情，難認與事實相符。至於受處分人所駕駛車輛左側轉彎車
    道，依據卷附照片既然顯示當時係在「直行紅燈、左轉綠燈
    」之交通號誌狀態下，則該左側轉彎車道之車輛會有移動，
    本屬正常，受處分人以此辯稱其係在交通號誌仍為綠燈之情
    形下，超越該處停止線，此部分所辯尚屬無據。從而，原審
    法院駁回受處分人異議之聲明，核無不合。受處分人仍以前
    開情詞提起抗告，其抗告為無理由，應予駁回。
四、據上論斷，應依道路交通案件處理辦法第二十五條、第二十
    六條，刑事訴訟法第四百十二條，裁定如主文。
中　　華　　民　　國　　94　　年　　9 　　月　　12　　日
              刑事第三庭  審判長法　官　江　錫　麟
                                法　官　胡　忠　文
                                法　官　廖　柏　基
上列正本證明與原本無異。
不得再抗告。
                                書記官　詹　錫　朋
中　　華　　民　　國　　94　　年　　9 　　月　　13　　日
                                                      Ｒ
